【裁判字號】    97,聲減,546
【裁判日期】    971110
【裁判案由】    聲請減刑
【裁判全文】
臺灣板橋地方法院刑事裁定             97年度聲減字第546號
聲  請  人  臺灣板橋地方法院檢察署檢察官
受  刑  人
即被    告  甲○○
上列受刑人因竊盜等案件，已經判決罪刑確定，聲請人聲請減刑
及定其應執行之刑（97年度聲減字第473 號），本院裁定如下：
    主  文
甲○○所犯如附表編號一所示之罪，減刑為有期徒刑陸月，如易
科罰金，以銀元參佰元折算壹日，與附表編號二所示已減刑之罪
所減得之刑，應執行有期徒刑玖月，如易科罰金，以銀元參佰元
折算壹日。
    理  由
一、查受刑人甲○○於附表所列日期犯如附表所列之罪，先後經
    判處如附表所列之刑，均確定在案。茲檢察官以其犯罪時間
    均在民國96年4 月24日以前，所犯如附表編號1 所示之罪，
    合於減刑條件，聲請予以減刑，並與附表編號2 所示已減刑
    之罪定其應執行刑。
二、按被告犯有應併合處罰之數罪，經法院分別判處有期徒刑確
    定，其中一罪之有期徒刑先執行期滿後，法院經檢察官之聲
    請，以裁定定其數罪之應執行刑確定後，其在未裁定前已先
    執行之有期徒刑之罪，因嗣後合併他罪定應執行刑之結果，
    檢察官所換發之執行指揮書，係執行應執行刑，其前已執行
    之有期徒刑部分，應僅予扣除，而不能認為已執行完畢（參
    照最高法院91年度臺非字第328 號判決意旨）。又按數罪併
    罰之數罪，因檢察官未及聲請定應執行刑，其中一罪已執行
    完畢，若檢察官及時聲請法院定應執行刑，只要定執行刑未
    全部執行完畢，該數罪即未全部執行完畢，均應減刑之（臺
    灣高等法院96年7 月11日第3 次刑事庭庭長會議中華民國96
    年減刑條例法律問題（三）決議第2 點理由參照）。查受刑
    人所犯如附表編號1 所示之竊盜案件，經本院以92年度簡上
    字第132 號判處有期徒刑1 年確定，固於94年7 月21日縮短
    刑期假釋出監，並於假釋中付保護管束，於94年12月14日保
    護管束期滿假釋未經撤銷，其未執行之刑，以已執行論，而
    視為執行完畢，有臺灣高等法院被告前案紀錄表1 件在卷可
    佐，然其因與所犯如附表編號2 所示之罪，符合數罪併罰之
    條件，因檢察官未及聲請定應執行刑，尚未執行完畢，揆諸
    前揭說明，即屬未全部執行完畢，故檢察官就附表編號1 部
    分聲請減刑，並與附表編號2 所示之罪所處之刑聲請定其應
    執行刑，經核尚無不合，應予准許。
三、又關於易科罰金折算標準部分，刑法第41條業於94年2 月 2
    日修正公布，並於95年7 月1 日施行，而刑法施行法第3 條
    之1 規定：「刑法第41條之規定，中華民國90年1 月4 日刑
    法修正施行前已裁判確定之處罰，未執行或執行未完畢者，
    亦適用之。未諭知得易科罰金之處罰者，亦同。於94年1 月
    7 日刑法修正施行前犯併合處罰數罪中之一罪，且該數罪均
    符合第41條第1 項得易科罰金之規定者，適用90年1 月4 日
    修正之刑法第41條第2 項規定」。本件受刑人所犯如附表編
    號1 所示之罪，係最重本刑為5 年以下有期徒刑之罪，且於
    95年7 月1 日刑法第41條修正公布施行前犯之，於95年7 月
    1 日刑法修正公布施行前判決確定，是應依修正前刑法第41
    條第1 項前段之規定，以銀元300 元折算1 日諭知易科罰金
    之折算標準，又受刑人所犯如附表編號2 所示之罪，業經本
    院以97年度易字第170 號判決減為有期徒刑4 月，如易科罰
    金以銀元300 元折算1 日確定，揆諸前揭說明，上開2 罪併
    合處罰，且均符合刑法第41條第1 項得易科罰金之規定，其
    應執行之刑逾6 個月，應依中華民國96年罪犯減刑條例第 9
    條規定，併依95年7 月1 日修正生效前之刑法第41條第1 項
    前段、第2 項、修正前罰金罰鍰提高標準條例第2 條規定，
    諭知易科罰金之折算標準。
四、依中華民國96年罪犯減刑條例第2 條第1 項第3 款、第8 條
    第1 項、第3 項、第9 條、第10條第1 項、第12條，刑法第
    53條、第51條第5 款（修正前）、第41條第1 項前段（修正
    前）、第2 項（修正前），罰金罰鍰提高標準條例第2 條（
    修正前），裁定如主文。
中    華    民    國    97    年    11    月    10    日
                  刑事第十三庭  法  官  白光華
以上正本證明與原本無異。
如不服本裁定，應於裁定送達後5 日內敘明理由向本院提出抗告
狀。
                                書記官  張玉如
中    華    民    國    97    年    11    月    10    日
 受刑人甲○○減刑及定應執行之刑案件一覽表
┌───────┬─────────┬─────────┐
│  編      號  │        一        │        二        │
├───────┼─────────┼─────────┤
│  罪      名  │連續攜帶兇器竊盜  │竊盜              │
├───────┼─────────┼─────────┤
│  宣  告  刑  │有期徒刑壹年。    │有期徒刑捌月，減為│
│              │                  │有期徒刑肆月，如易│
│              │                  │科罰金，以銀元參佰│
│              │                  │元折算壹日。      │
├───────┼─────────┼─────────┤
│  所 犯 法 條 │刑法第321 條第1 項│刑法第320條第1項  │
│              │第3款             │                  │
├───────┼─────────┼─────────┤
│犯罪日期（民國│91年8 月6 日、91年│91年7月初某日     │
│）            │8 月12日          │                  │
├──┬────┼─────────┼─────────┤
│偵查│機    關│臺灣板橋地方法院檢│臺灣板橋地方法院檢│
│及案│        │察署              │察署              │
│號  ├────┼─────────┼─────────┤
│    │案    號│91年度偵緝字第1457│96年度偵字第24643 │
│    │        │號、92年度偵字第44│號                │
│    │        │46號              │                  │
├──┼────┼─────────┼─────────┤
│最  │法    院│臺灣板橋地方法院  │臺灣板橋地方法院  │
│後  ├────┼─────────┼─────────┤
│事  │案    號│92年度簡上字第132 │97年度易字第170號 │
│實  │        │號                │                  │
│審  ├────┼─────────┼─────────┤
│    │判決日期│92年11月25日      │97年6月27日       │
├──┼────┼─────────┼─────────┤
│確  │法    院│臺灣板橋地方法院  │臺灣高等法院      │
│定  ├────┼─────────┼─────────┤
│判  │案    號│92年度簡上字第132 │97年度上易字第2340│
│決  │        │號                │號                │
│    ├────┼─────────┼─────────┤
│    │確定日期│92年12月29日      │97年9月17日       │
├──┴────┼─────────┼─────────┤
│合於九十六年罪│第2條第1項第3款   │已減              │
│犯減刑條例    │                  │                  │
├───────┼─────────┼─────────┤
│減刑後刑期、褫│有期徒刑陸月，如易│有期徒刑肆月，如易│
│奪公權期間或罰│科罰金，以銀元參佰│科罰金，以銀元參佰│
│金額          │元折算壹日。      │元折算壹日。      │
├───────┼─────────┼─────────┤
│附註          │已執畢（板橋地檢93│已減刑（97年度易字│
│              │年度執字第165號） │第170號）         │
└───────┴─────────┴─────────┘


司法院資訊處製作；財團法人民間司法改革基金會備份。
